【裁判字號】    97,交上訴,71
【裁判日期】    971007
【裁判案由】    業務過失致死
【裁判全文】
臺灣高等法院高雄分院刑事判決        97年度交上訴字第71號
上  訴  人  臺灣高雄地方法院檢察署檢察官
上  訴  人
即  被  告  甲○○
上列上訴人因被告業務過失致死案件，不服臺灣高雄地方法院97
年度審交訴字第89號中華民國97年7 月11日第一審判決（起訴案
號：臺灣高雄地方法院檢察署96年度偵字第16802 、29264 號）
，提起上訴，本院判決如下：
     主  文
上訴駁回。
     事實及理由
一、本案經本院審理結果，認原審以被告甲○○為從事業務之人
    ，因業務上過失致人於死，觸犯刑法第276 條第2 項之業務
    過失致死罪，判處被告有期徒刑6 月，認事用法皆無不合，
    量刑亦稱允當，應予維持，並引用原審判決書記載之事實、
    證據及理由（如附件）。
二、檢察官循告訴人乙○○之聲請，上訴意旨略以：本案犯罪事
    實所生損害並非輕微，且被告未與告訴人和解，共犯後態度
    是否已有悔意，仍有疑義，原審量刑是否過輕有再斟酌之必
    要云云。被告甲○○上訴意旨則以其有誠意與被害人家屬和
    解，只是金額相差太大，其上訴是想請鈞院幫忙和解云云。
三、查本案車禍發生原因，係被告於96年6 月5 日下午3 時許，
    駕駛車號191 －KD曳引車後有聯絡QZ－U2號拖板台，前往高
    雄縣林園鄉○○村○○○路3 號聯成化工公司幫同事裝貨，
    而將拖板台停放該公司對面最外側之機慢車道上，嗣因突然
    下起大雨，視線不清，適有陳俊宏於是日下午6 時57分許，
    酒後騎OPT －143 號重型機車行經該處，不及注意前方停有
    拖板台，致機車撞及拖板台左後車輪擋泥板，而人車倒地，
    陳俊宏遂遭行經該路段之車輛輾過（其他肇事車輛檢察官另
    飭警方續行追查），致陳俊宏受有腦及胸腹腔大量出血而死
    亡，被告於肇事後向前來處理之警員自首，於警詢、檢察官
    偵查及法院審理時均坦承犯行，而本件車禍經送鑑定結果：
    認：「一陳俊宏酒精濃度超過法定值駕駛重機車，夜晚暴雨
    視線不清未減速慢行，且疏未注意車前狀況自後追撞前方停
    放車廂，為肇事主因。二甲○○駕駛曳引車之板台車未依規
    定停車為肇事次因」卷證資料可稽。本院審理時被告表示願
    以250 萬元與告訴人和解，告訴人則要求以400 萬元和解，
    致和解未成，經本院諭令兩造於庭外進行和解，嗣被告已提
    出30萬元之台灣銀行支票1 張欲先支付告訴人（按賠償金額
    中，強制保險150 萬元業經告訴人領取），因告訴人不同意
    被告所提及250 萬元金額和解，而不願接受，有被告之陳報
    狀及所附面額30萬元之台灣銀行支票影本1 張附卷足憑，是
    由上情以觀，本件車禍被告雖與有過失，然其過失程度較被
    害人陳俊宏之過失輕微，且被告犯後態度亦稱良好，不能因
    其未依告訴人請求之賠償金額達成和解即認其無和解之誠意
    ，是原審判處被告有期徒刑6 月，應屬妥適，檢察官及被告
    上訴皆無理由，應予駁回。
四、據上論斷，應依刑事訴訟法第368 條、第373 條，判決如主
    文。
本案經檢察官李門騫到庭執行職務。
中    華    民    國    97    年    10    月    7     日
                  刑事第四庭    審判長法  官   蕭權閔
                                      法  官   吳進寶
                                      法  官   陳吉雄
以上正本證明與原本無異。
如不服本判決應於收受本判決後10日內向本院提出上訴書狀，其
未敘述上訴理由者，並得於提起上訴後10日內向本院補提理由書
狀（均須按他造當事人之人數附繕本）「切勿逕送上級法院」。
中    華    民    國    97    年    10    月    8     日
                                      書記官   郭蘭蕙
                                                    W
附件：
臺灣高雄地方法院刑事判決            97年度審交訴字第89號
公  訴  人  臺灣高雄地方法院檢察署檢察官
被      告  甲○○
上列被告因業務過失致死案件，經檢察官提起公訴（96年度偵字
第16802 、29264 號），被告於準備程序為有罪之陳述，經本院
裁定依簡式審判程序審理，判決如下：
    主  文
甲○○犯業務過失致人於死罪，處有期徒刑陸月，如易科罰金，
以新臺幣壹仟元折算壹日。
    事  實  及  理  由
一、本案之犯罪事實、證據及應適用之法條，除證據方面應補充
    「被告甲○○於本院準備程序及審理中之自白」外，餘均引
    用起訴書之記載，如附件。
二、本院審酌被告因停車疏失釀成本案道路交通事故，並使陳俊
    宏因而死亡，其過失犯行所造成之損害重大而無可回復，誠
    屬不該，且其迄未與陳俊宏家屬達成和解，更不宜輕縱。惟
    念被告於本院準備程序及審理中，業知全然坦言犯行，非無
    悔意，末兼衡被告與陳俊宏就本案車禍事故發生之過失程度
    ，及陳俊宏家屬因本案車禍事故所蒙受之損失，非不得循民
    事訴訟程序求償等一切情狀，爰量處如主文所示之刑，並斟
    以被告教育程度為國小肄業、家庭經濟狀況勉持等情（此參
    見被告警詢筆錄「受詢問人欄」之記載即明），諭知以新臺
    幣1,000 元折算1 日之易科罰金折算標準。
據上論結，應依刑事訴訟法第273 條之1 第1 項、第299 條第1
項前段、第310 條之2 、第454 條第1 項、第2 項，刑法第276
條第2 項、第62條前段、第41條第1 項前段，刑法施行法第1 條
之1 ，判決如主文。
本案經檢察官劉穎芳到庭執行職務。
中    華    民    國    97    年    7     月    11    日
                  交通法庭    法  官  莊珮吟
以上正本證明與原本無異。
如不服本判決應於收受本判決後10日內向本院提出上訴書狀，並
應敘述具體理由，如未敘述上訴理由者，應於上訴期間屆滿後20
日內補提理由書狀於本院（均須按他造當事人之人數附繕本）「
切勿逕送上級法院」。
中    華    民    國    97    年    7     月    11    日
                              書記官  黃園芳
◎附錄本案所犯法條：
《刑法第276 條》
因過失致人於死者，處2 年以下有期徒刑、拘役或2000元以下罰
金。
從事業務之人，因業務上之過失犯前項之罪者，處5 年以下有期
徒刑或拘役，得併科3000元以下罰金。
《刑法施行法第1 條之1 》
中華民國94年1 月7 日刑法修正施行後，刑法分則編所定罰金之
貨幣單位為新臺幣。
94年1 月7 日刑法修正時，刑法分則編未修正之條文定有罰金者
，自94年1 月7 日刑法修正施行後，就其所定數額提高為30倍。
但72年6 月26日至94年1 月7 日新增或修正之條文，就其所定數
額提高為3 倍。


司法院資訊處製作；財團法人民間司法改革基金會備份。
